Config:
  hfst:
    Gen: ../../../src/generator-gt-norm.hfst
    Morph: ../../../src/analyser-gt-norm.hfst
  xerox:
    Gen: ../../../src/generator-gt-norm.xfst
    Morph: ../../../src/analyser-gt-norm.xfst
    App: lookup

Tests:



# todo:
# Proofread the gold standard (below)
# Then: run analyser, then correct.


  Verb - `laskma: # Verb (84) `laskma 'eng /est /fin' - full paradigm
     laskma+V+Inf/mA: laskma
     laskma+V+Inf: laskõq
     laskma+V+Act+PrfPrc: lasknuq
     laskma+V+Pss+PrfPrc: last
     laskma+V+Act+Ind+Prs+Sg1: lasõ
     laskma+V+Act+Ind+Prs+Sg3: lask
     laskma+V+Act+Ind+Prt+Sg1: [lasi, lasksõ]
     laskma+V+Act+Ind+Prt+Sg3: [laskʼ, lasksõ]

